臺灣臺中地方法院刑事判決　　　　　 100年度交易字第1072號
公　訴　人　臺灣臺中地方法院檢察署檢察官
被　　　告　董冠呈
上列被告因竊盜等案件，經檢察官提起公訴（100年度偵字第243
31、24987 、24988 號），被告就被訴事實為有罪之陳述，經本
院告知簡式審判程序之旨，並聽取當事人之意見後，裁定改以簡
式審判程序審理，判決如下：
    主  文
董冠呈犯侵入住宅竊盜罪，累犯，處有期徒刑捌月；又犯侵入住
宅竊盜罪，累犯，處有期徒刑拾月；又犯過失傷害罪，處有期徒
刑參月。應執行有期徒刑壹年柒月。
    犯罪事實及理由
一、犯罪事實：
    董冠呈前因竊盜、搶奪及施用毒品案件，經臺灣彰化地方法
    院分別判處有期徒刑1 年6 月、1 年及10月，嗣經減刑及接
    續執行後，於民國96年12月25日縮短刑期假釋出監，97年1
    月10日假釋期滿未經撤銷，視為執行完畢。詎仍不知悔改，
    分別為下列犯行：
  (一)董冠呈意圖為自己不法之所有，於100 年6 月1 日晚間6 時
    40分許，駕駛車牌號碼0185-WF 號自用小客車，至彰化縣員
    林鎮○○路○ 段362 號江佩伶住宅前，見該住宅門未上鎖，
    竟侵入該住宅內（侵入住宅部分未具告訴），徒手竊取屋內
    神像上所掛之金牌2 面，得手後旋即駕車逃逸。
  (二)董冠呈意圖為自己不法之所有，於100 年6 月13日上午8 時
    23分許，駕駛0185-WF 號自用小客車，至彰化縣田尾鄉福德
    巷123 號，侵入張耀棋之住處後，在3 樓神明廳內，徒手竊
    取神像上所掛之金牌9 面。
  (三)董冠呈於100 年3 月18日下午2 時許，駕駛0185-WF 號自用
    小客車，沿彰化縣北斗鎮○○路○ 段由東往西方向行駛，於
    同日下午2 時31分許，行經中州路2 段598 號前時，本應注
    意車前狀況，隨時採取必要之安全措施。而依當時情形，並
    無不能注意之情事，適同一時地邱添龍騎乘車牌號碼JSX-86
    9 號重型機車行駛在前，董冠呈竟疏未注意車前狀況，不慎
    擦撞邱添龍所騎乘之重型機車，致邱添龍人車倒地，因此受
    有左側鎖骨遠端粉碎性骨折及頭部外傷併腦震盪等傷害。董
    冠呈於上開犯罪被發覺前，主動向前來處理之警員表示其為
    肇事者，而接受裁判。
二、證據名稱：
  (一)被告於警詢、偵查及本院審理中之自白。
  (二)證人即告訴人邱添龍於警詢、偵查之證述；證人即被害人江
    佩伶、張耀棋於警詢之證述。
  (三)卓醫院出具之診斷證明書、彰化縣警察局道路交通事故現場
    圖、道路交通事故調查表(一)(二)、談話紀錄表、現場照片、交
    通事故初步分析研判表、監視錄影器畫面翻拍照片、車輛詳
    細資料報表、道路交通事故肇事人自首情形紀錄表。
三、量刑之理由：
  (一)核被告就犯罪事實(一)(二)所為，均係犯刑法第321 條第1 項第
    1 款之侵入住宅竊盜罪，就犯罪事實(三)所為，係犯同法第28
    4 條第1 項前段之過失傷害罪。被告2 次侵入住宅竊盜罪與
    1 次過失傷害罪間，犯意各別，行為互殊，應予分論併罰。
    又被告有犯罪事實欄所載之前科紀錄，甫於97年1 月10日執
    行完畢，有臺灣高等法院被告前案紀錄表在卷可稽，其受徒
    刑之執行完畢後，5 年以內故意再犯上開2 次侵入住宅竊盜
    罪之有期徒刑以上之罪，均為累犯，均應依刑法第47條第1
    項規定加重其刑（過失傷害部分不構成累犯）。另被告係向
    警方自首上開過失傷害犯行而接受裁判（見彰化縣警察局北
    斗分局北警分偵字第1000102763號警卷第23頁），爰依刑法
    第62條前段規定，就上開犯行減輕其刑。
  (二)爰審酌被告正值盛年，不思以正途獲取金錢財物，竟2 次侵
    入他人住宅，竊取他人所有之財物，造成被害人生活之恐懼
    ，惡性不輕；又其駕駛自用小客車疏未注意車前狀況，而擦
    撞告訴人邱添龍所騎乘之重型機車，造成告訴人邱添龍受有
    左側鎖骨遠端粉碎性骨折及頭部外傷併腦震盪之傷害，均應
    予非難。另兼衡被告始終坦承犯行，犯後態度尚可；所竊取
    之金牌均未返還被害人江佩伶、張耀棋，亦未賠償渠等所受
    之損失，復未與被害人邱添龍和解賠償損害；暨其犯罪之動
    機、目的、手段、品行、國中畢業之智識程度、所生之損害
    等一切情狀，分別量處如主文所示之刑，並定其應執行之刑
    。
四、應適用之法條：
  (一)刑事訴訟法第273 條之1 第1 項、第299 條第1 項前段、第
    310 條之2 、第454 條第1 項。
  (二)刑法第284 條第1 項前段、第321 條第1 項第1 款、第47條
    第1 項、第62條前段、第51條第5 款。
  (三)刑法施行法第1 條之1 。
五、本判決係依刑事訴訟法第310 條之2 、第454 條第1 項製作
    ，依法僅記載當事人欄、主文、犯罪事實、證據名稱以及應
    適用之法條。
六、如不服本判決，應自判決送達之日起10日內，向本院提起上
    訴。
本案經檢察官陳永豐到庭執行職務。
中    華    民    國    100   年    12    月    30    日
                  刑事第六庭  法  官  黃佩韻
以上正本證明與原本無異。
如不服本判決，應於收受判決後10日內向本院提出上訴書狀，並
應敘述具體理由。其未敘述上訴理由者，應於上訴期間屆滿後20
日內向本院補提理由書（均須按他造當事人之人數附繕本）「切
勿逕送上級法院」。告訴人或被害人如對本判決不服者，應具備
理由請求檢察官上訴，其上訴期間之計算係以檢察官收受判決正
本之日期為準。
                              書記官  林柏名
中    華    民    國    100   年    12    月    30    日
附錄論罪科刑法條
中華民國刑法第284條
因過失傷害人者，處6 月以下有期徒刑、拘役或5 百元以下罰金
，致重傷者，處1 年以下有期徒刑、拘役或5 百元以下罰金。
從事業務之人，因業務上之過失傷害人者，處1 年以下有期徒刑
、拘役或1 千元以下罰金，致重傷者，處3 年以下有期徒刑、拘
役或2 千元以下罰金。
刑法第321條
犯竊盜罪而有下列情形之一者，處6 月以上、5 年以下有期徒刑
，得併科新臺幣10萬元以下罰金：
一、侵入住宅或有人居住之建築物、船艦或隱匿其內而犯之者。
二、毀越門扇、牆垣或其他安全設備而犯之者。
三、攜帶兇器而犯之者。
四、結夥三人以上而犯之者。
五、乘火災、水災或其他災害之際而犯之者。
六、在車站、埠頭、航空站或其他供水、陸、空公眾運輸之舟、
    車、航空機內而犯之者。
前項之未遂犯罰之。